【裁判字號】    95,上訴,585
【裁判日期】    950502
【裁判案由】    誣告
【裁判全文】
臺灣高等法院臺中分院刑事判決         95年度上訴字第585號
上  訴  人
即  被  告  丙○○
上列上訴人因誣告案件，不服臺灣臺中地方法院94年度訴字第27
65號中華民國95年1月20日第一審判決（起訴案號：臺灣臺中地
方法院檢察署94年度偵緝字第1256號），提起上訴，本院判決如
下：
    主  文
上訴駁回。
      事實及理由
一、本案經本院審理結果，認第一審判決認事用法及量刑均無不
    當，應予維持，並引用第一審判決書記載之事實、證據及理
    由（如附件）。被告丙○○雖猶否認有誣告犯行，辯稱：我
    第一次並未吹氣，因不可能一邊看桌面上文件東西，又同時
    在一秒鐘之內吹氣，從科學證據上而言，此完全不可能做到
    ，且第一次吹氣時，當時吹氣管是斜的，根本不可能進行吹
    氣測試，第一次我沒有吹氣，但是卻印出酒精測試單，證人
    甲○○第二次酒測，我有吹氣，實際上卻未有印酒測單，我
    未有何誣告犯行云云。惟查(一)被告丙○○犯有誣告之犯行，
    罪証甚明，業經原審法院認定明確，並已詳敘其理由。(二)又
    本件業經台灣台中地方法院檢察署檢察事務官勘驗一次及台
    灣台中地方法院檢察署檢察官當庭勘驗一次以及原審前後二
    次當庭勘驗，本件前後共四次勘驗和欣客運公司之監視錄影
    光碟之情形，均係為：「證人王靜芬於九十四年一月十四日
    十時二十五分三十一秒，在和欣客運公司調度櫃臺拿酒測儀
    器交予被告準備吹氣，被告於同日十時二十五分三十四秒將
    上開酒測儀器就口吹氣，同日十時二十六分十七秒，證人王
    靜芬將列印出來之酒測值交予被告後，隨即離開調度櫃臺，
    證人甲○○於同日十時二十六分四十秒，將酒測儀器交給被
    告，被告有以手握住管子就口吹氣之動作，同日十時二十六
    分四十二秒，被告將酒測儀器交還證人甲○○」之情事，並
    均各製有勘驗筆錄在卷可稽，（見偵卷第16頁反面、第30頁
    、原審卷第52、53頁、第71頁）核與證人即被害人甲○○、
    乙○○於偵查中上開台灣台中地方法院檢察署檢察官當庭勘
    驗時所為證述及證人甲○○於原審審理時、證人王靜芬於偵
    查中所為供証之被告酒測經過之情節均相符合（見偵卷第30
    頁、原審卷第68頁、第69頁、第70頁、偵卷第20頁反面），
    而被告丙○○於原審審理當庭勘驗後，其對當庭勘驗結果亦
    供承「第一次王靜芬把管子拿給我，當時我有靠近嘴吧，…
    ，他們進行第二次酒測，我有吹氣。」等語（見原審卷第72
    頁），亦核與上開各勘驗筆錄所載「證人王靜芬、甲○○有
    先後以酒精測試儀器交予被告為酒測」情形，亦無不合。(三)
    又證人甲○○、乙○○、王靜芬除已於上開偵查中均具結供
    証明確外，且證人即被害人甲○○、乙○○二人亦於上開原
    審審理中均具結後，由被告丙○○對彼等當庭行使交互詰問
    及對質，所為供証上情亦甚為明確（見原審卷第67頁至70頁
    ），則本件在程序上已確保被告之反對詰問及對質權利，則
    證人甲○○、乙○○、王靜芬三人上開供述，既經依法具結
    後，並經被告之詰問，所供前後一致，又核與本件上開事証
    相符，本院審酌彼等證人陳述時外在環境及情況而認定彼等
    所為陳述，得為證據，並確屬可信而有憑據，堪予採信。（
    最高法院94年台上字第1776號、94年台上字第7132號判決參
    照），而本件參互證人甲○○、乙○○、王靜芬所為供述上
    開情事以觀，益見證人甲○○、王靜芬所供「當時被告丙○○於證人王靜芬將酒測儀器交予後，被告確有吹氣測試後，
    而列印酒精測試單，惟被告丙○○又對證人甲○○說沒有酒
    測，證人甲○○即又對被告丙○○再為酒測後，而交付該酒
    精測試單。」之事實，應屬無疑，是被告辯稱：王靜芬將吹
    氣管子拿給伊時，吹氣管是斜的，第一次伊並未吹氣，當時
    伊正在閱讀文件，不可能一邊看桌面上文件，又同時在一秒
    鐘之內吹氣云云，為被告事後翻異卸責之詞，無足採信。足
    見證人王靜芬、甲○○確有先後以酒精測試儀器對被告酒測
    ，且酒精測試單係依據測試結果由酒精測試儀器所列印出來
    。(四)至被告丙○○辯稱：伊對於第一次酒測結果時，曾提出
    質疑而與證人乙○○發生口頭上嚴重爭執，惟上開勘驗之監
    視錄影光碟之情形，竟不見此畫面云云，然查九十四年一月
    十四日被告丙○○當天係因逾時進站遭證人乙○○開立違規
    告發單，而因該件事情與乙○○發生爭執等情，業據證人乙○○於原審審理時證述明確，且為被告於原審審理所是認。
    （見原審卷第63頁、第64頁、第79頁、第80頁），足見被告
    丙○○當天與證人乙○○發生爭執並非因二次酒測結果，而
    係證人乙○○以被告逾時進站為由開立違規告發單方為其二
    人爭執之原因，則上開勘驗和欣客運公司監視錄影光碟中，
    證人乙○○係在證人王靜芬對被告酒測完後始出現在調度櫃
    臺，且無被告與證人乙○○發生爭執之畫面情形，亦核與證
    人乙○○及被告丙○○所供二人發生爭執之原因相合，是丙○○所辯其對於第一次酒測結果時，曾與證人乙○○發生口
    頭爭執云云，自不合實情，並經原審法院已詳敘其不足採信
    之理由，則其請求將該監視錄影光碟送鑑識查明有無經變造
    等情事，自核無必要。(五)又按證人已由法官合法訊問，且於
    訊問時予當事人詰問之機會，其陳述明確別無訊問之必要者
    ，不得再行傳喚；次按行合議審判之案件，為準備審判起見
    ，得以庭員一人為受命法官，於審判期日前，使行準備程序
    ，分別為刑事訴訟法第296條及第279條第1項所明定，本件
    證人甲○○、乙○○、王靜芬証述甚為明確，且核與台灣台
    中地方法院檢察署及原審前後共四次勘驗和欣客運公司之監
    視錄影光碟之情形均相吻合，又於原審已保障被告對証人之
    反對詰問及對質權，已詳如上述，則被告丙○○請求本件應
    重開準備程序及再詰問證人乙○○等，本院依上開規定，認
    核無必要，併為敘明。(六)綜上可知，本件被告既明知證人王
    靜芬、甲○○有對其做酒精測試，且其與證人乙○○發生爭
    執之原因係證人乙○○以被告逾時進站而開立告發單，竟諉
    稱證人甲○○、乙○○交予其一張非其本人測試之酒精測試
    單，而以證人甲○○、乙○○共同偽造文書為由，提出偽造
    文書之告訴，被告丙○○主觀上自有誣告之犯意至明。被告
    所辯，應係諉卸之詞，不足採信。被告犯行堪以認定，被告
    上訴意旨仍執前詞，否認犯罪，指摘原判決不當，為無理由
    ，應予駁回。
二、據上論斷，應依刑事訴訟法第三百七十三條、第三百六十八
    條，判決如主文。
本案經檢察官丁○○到庭執行職務。
中    華    民    國    95    年    5     月    2     日
               刑事第二庭  審判長法  官  李  璋  鵬
                                 法  官  胡  森  田
                                 法  官  蕭  錦  鍾
上列正本證明與原本無異。
如不服本判決應於收受送達後十日內向本院提出上訴書狀，其未
敘述上訴之理由者並得於提起上訴後十日內向本院補提理由書（
均須按他造當事人之人數附繕本）。
                                 書記官  廖  次  芬
中    華    民    國    95    年    5     月    3     日
                                                      Ｆ


司法院資訊處製作；財團法人民間司法改革基金會備份。
